臺灣板橋地方法院刑事判決　　　　　　 100年度訴字第1571號
公　訴　人　臺灣板橋地方法院檢察署檢察官
被　　　告　洪振家
　　　　　 楊東傑原名楊閎智.
　　　　　 陳志遠原名陳志銘.
　　　　　　陳文龍
上列被告因偽證案件，經檢察官提起公訴（99年度偵第27346 號
），被告於準備程序中就被訴事實為有罪之陳述，經告知簡式審
判程序之旨，並聽取檢察官及被告之意見後，本院合議庭裁定由
受命法官獨任進行簡式審判程序，並判決如下：
    主  文
洪振家證人，於執行審判職務之公署審判時，於案情有重要關係
之事項，供前具結，而為虛偽陳述，累犯，處有期徒刑陸月，減
為有期徒刑參月。
楊東傑證人，於執行審判職務之公署審判時，於案情有重要關係
之事項，供前具結，而為虛偽陳述，處有期徒刑肆月，減為有期
徒刑貳月。
陳志遠證人，於執行審判職務之公署審判時，於案情有重要關係
之事項，供前具結，而為虛偽陳述，累犯，處有期徒刑陸月，減
為有期徒刑參月。
陳文龍證人，於執行審判職務之公署審判時，於案情有重要關係
之事項，供前具結，而為虛偽陳述，處有期徒刑肆月，減為有期
徒刑貳月。
    事實及理由
一、本件犯罪事實及證據，除犯罪事實中部分「楊東傑」誤載為
    「楊東遠」，應予更正，犯罪事實一第1 行至第4 行關於被
    告洪振家之刑事前案紀錄，應補充為「被告洪振家前因犯施
    用毒品案件，經本院以88年度易字第3271號刑事判決判處有
    期徒刑7 月確定，又因犯施用毒品案件，經本院以89年度易
    字第2652號刑事判決判處有期徒刑1 年確定，入監執行後上
    開兩案接續執行，於民國90年10月16日縮短刑期假釋出監並
    付保護管束，於91年4 月1 日保護管束期滿未經撤銷視為執
    行完畢」，並補充被告洪振家、楊東傑、陳志遠、陳文龍四
    人於本院準備程序及審理中之自白為證據外，餘均引用附件
    即檢察官起訴書之記載。
二、核被告四人所為，均係犯刑法第一百六十八條之偽證罪。而
    被告洪振家前因犯施用毒品案件，經本院以88年度易字第32
    71號刑事判決判處有期徒刑7 月確定，又因犯施用毒品案件
    ，經本院以89年度易字第2652號刑事判決判處有期徒刑1 年
    確定，入監執行後上開兩案接續執行，於民國90年10月16日
    縮短刑期假釋出監並付保護管束，於91年4 月1 日保護管束
    期滿未經撤銷視為執行完畢；被告陳志遠因犯懲治盜匪條例
    案件，經臺灣臺北地方法院以84年度訴字第863 號刑事判決
    判處有期徒刑7 年，經提起上訴後由臺灣高等法院以84年度
    上訴字第3968號刑事判決駁回上訴，再經提起上訴後由最高
    法院以85年度台上字第3747號刑事判決駁回上訴確定，入監
    執行後於90年1 月17日縮短刑期假釋出監並付保護管束，迄
    92年10月30日保護管束期滿未經撤銷視為執行完畢等情，有
    關於被告洪振家、陳志遠之臺灣高等法院被告前案紀錄表各
    1 份在卷可憑，其二人於另案有期徒刑執行完畢後5 年內，
    故意再犯本件有期徒刑以上之罪，均為累犯，各應依刑法第
    四十七條第一項之規定，加重其刑。
三、本院審酌被告四人之素行，犯罪之目的、手段，於作證時就
    案情重要事項為虛偽之證言，對國家司法審判產生重大危害
    ，足以陷審判於錯誤，並有妨害司法正義實現之虞等一切情
    狀，就其等所犯刑法偽證罪分別量處如主文所示之刑，以資
    處罰。按犯罪在96年4 月24日以前者，除中華民國九十六年
    罪犯減刑條例第三條第一項所列各罪經宣告死刑、無期徒刑
    或逾有期徒刑1 年6 月之刑而應不予減刑以外，其經宣告之
    有期徒刑、拘役或罰金各應依同條例第二條第一項減其刑期
    或金額二分之一。查本案被告四人犯罪時日均在96年4 月24
    日以前，而其等所犯法條罪名暨所受徒刑宣告均無中華民國
    九十六年罪犯減刑條例第三條第一項所列各款規定之適用，
    是皆屬「應予減刑」之案件。爰依中華民國九十六年罪犯減
    刑條例第七條、第二條第一項第三款規定，就所宣告之有期
    徒刑減其刑期二分之一，併於本判決之主文各別項下同時諭
    知宣告刑及減得之刑。另本案被告四人所犯刑法第一百六十
    八條之罪，法定刑既係「7 年以下有期徒刑之罪」，核與刑
    法第四十一條第一項關於犯最重本刑「5 年以下有期徒刑之
    罪」，而受6 月以下有期徒刑或拘役之宣告，得易科罰金之
    規定不符，是本案無論在依法減刑以前，乃至依法減刑以後
    ，自均無刑法第四十一條第一項規定之適用，故本院不併為
    易科罰金之諭知，特此說明。
四、本判決係依刑事訴訟法第三百十條之二及第四百五十四條所
    製作之簡化判決，依法僅需記載犯罪事實、證據名稱及應適
    用之法條，並得以簡略方式為之，如認定之犯罪事實、證據
    及應適用之法條，與檢察官起訴書之記載相同者，得引用之
    ，附此敘明。
據上論斷，應依刑事訴訟法第二百七十三條之一第一項、第二百
九十九條第一項前段、第三百十條之二、第四百五十四條，刑法
第一百六十八條、第四十七條第一項，中華民國九十六年罪犯減
刑條例第二條第一項第三款、第七條，判決如主文。
本案經檢察官黃怡華到庭執行職務。
中    華    民    國   100    年    9     月    2     日
                  刑事第二十一庭  法  官  李俊彥
以上正本證明與原本無異。
如不服本判決應於收受送達後10日內向本院提出上訴書狀，並應
敘述具體理由；其未敘述上訴理由者，應於上訴期間屆滿後20日
內向本院補提理由書（均須按他造當事人之人數附繕本）「切勿
逕送上級法院」
                                  書記官  林文達
中    華    民    國   100    年    9     月    2     日
附錄本案論罪科刑法條全文
刑法第168條
於執行審判職務之公署審判時或於檢察官偵查時，證人、鑑定人
、通譯於案情有重要關係之事項，供前或供後具結，而為虛偽陳
述者，處 7 年以下有期徒刑。